臺灣高雄地方法院刑事判決　　　　　　　　　　　　九十三年度訴字第二五七一號
　　公　訴　人　臺灣高雄地方法院檢察署檢察官
　　被　　　告　乙○○　男　四.
右列被告因違反毒品危害防制條例案件，經檢察官提起公訴（九十三年度毒偵字第三
八０六號），嗣因被告就被訴事實為有罪之陳述，經本院合議庭裁定由受命法官獨任
適用簡式審判程序審理，本院判決如左：
    主  文
乙○○連續施用第一級毒品，累犯，處有期徒刑拾月，第一級毒品海洛因壹包（淨重
零點零貳公克、空包裝重零點參壹公克）、均殘留第一級毒品海洛因之注射針筒、鏟
管各壹支均收銷燬之。
    事  實
一、乙○○前因違反肅清煙毒條例等案件，經本院以八十一年度訴字第二０三八號判
    處有期徒刑三年一月及五月，應執行有期徒刑三年三月確定，入監服刑後，於民
    國八十三年八月九日假釋出監；又因違反肅清煙毒條例等案件，經本院以八十五
    年度訴字第一一六號判處有期徒刑三年五月及五月，應執行有期徒刑三年七月確
    定；前開假釋並經撤銷，應執行殘刑有期徒刑一年五月十四日，上開案件接續執
    行，於八十七年八月二十六日假釋出監；又因案經撤銷假釋，應執行殘刑有期徒
    刑二年二十七日，甫於九十一年十一月三十日縮刑期滿執行完畢。
二、乙○○前於八十九年間，因施用毒品案件，經本院裁定送觀察、勒戒後，認有繼
    續施用毒品之傾向，再裁定令入戒治處所，施以強制戒治，嗣經停止戒治，交付
    保護管束，於九十年七月十九日保護管束期滿執行完畢，經臺灣高雄地方法院檢
    察署檢察官於九十年七月二十五日以九十年度戒毒偵字第八三六號為不起訴處分
    確定。詎仍不知悔改，復基於施用第一級毒品之概括犯意，自九十三年六月間某
    日起至同年七月十三日止，連續在高雄縣仁武鄉○○村○○路一六六號世偉加油
    站男廁所內，以將海洛因摻水用針筒注射入體內之方式，施用第一級毒品海洛因
    多次。嗣於同年七月十四日上午十一時三十分許，在上址為警查獲，並扣得第一
    級毒品海洛因一包（淨重零點零二公克、空包裝重零點三一公克）及均殘留第一
    級毒品海洛因之注射針筒、鏟管各一支。
三、案經高雄縣警察局仁武分局報告臺灣高雄地方法院檢察署檢察官偵查起訴。
    理  由
一、按本件被告乙○○所犯係死刑、無期徒刑、最輕本刑為三年以上有期徒刑以外之
    罪，其於準備程序就前揭被訴事實為有罪之陳述，經受命法官告知簡式審判程序
    之旨，並聽取其與公訴人之意見後，本院認無不得或不宜改依簡式審判程序進行
    之情事，依刑事訴訟法第二百七十三條之一第一項、第二百八十四條之一規定，
    裁定本件由受命法官獨任進行簡式審判程序，合先敘明。
二、右揭犯罪事實，業據被告於本院審理中坦承不諱，且被告為警查獲後所採集之尿
    液經送驗結果，呈嗎啡陽性反應，有高雄縣政府衛生局九十三年八月十八日九三
    煙檢字第一七四八號煙毒尿液檢驗成績書影本暨姓名對照表各一份附卷可稽。再
    者，扣案白粉一包，經送驗結果，含有第一級毒品海洛因成分，淨重零點零二公
    克、空包裝重零點三一公克；注射針筒、鏟管各一支，經送驗結果，均呈海洛因
    陽性反應，分別有高雄醫學大學附設中和紀念醫院九十三年十一月二十三日報告
    編號：九三一一─二六八、二六七號檢驗報告各一份在卷足按。綜上足認，被告
    前揭自白與事實相符，自可採為被告有罪之證據，則被告右揭連續施用第一級毒
    品海洛因多次之事實，應堪認定。
三、被告前於八十九年間，因施用毒品案件，經本院裁定送觀察、勒戒後，認有繼續
    施用毒品之傾向，再裁定令入戒治處所，施以強制戒治，嗣經停止戒治，交付保
    護管束，於九十年七月十九日保護管束期滿執行完畢，經臺灣高雄地方法院檢察
    署檢察官於九十年七月二十五日以九十年度戒毒偵字第八三六號為不起訴處分確
    定，此有臺灣高等法院被告全國前案紀錄表一份附卷可考，其於前案強制戒治執
    行完畢後，五年內再犯本件毒品危害防制條例第十條第一項之罪，犯罪事證明確
    ，應依法論科。
四、查海洛因係毒品危害防制條例第二條第二項所稱之第一級毒品，不得非法持有、
    施用。是核被告所為，係犯毒品危害防制條例第十條第一項之施用第一級毒品罪
    。其施用第一級毒品前後，持有海洛因之低度行為，應為施用之高度行為所吸收
    ，不另論罪。又被告先後多次施用第一級毒品之犯行，時間緊接，犯罪構成要件
    相同，顯係基於概括犯意反覆為之，應依連續犯之規定論以一罪，並依法加重其
    刑。再被告前因違反肅清煙毒條例等案件，經本院以八十一年度訴字第二０三八
　　號判處有期徒刑三年一月及五月，應執行有期徒刑三年三月確定，入監服刑後，
  　於八十三年八月九日假釋出監；又因違反肅清煙毒條例等案件，經本院以八十五
    年度訴字第一一六號判處有期徒刑三年五月及五月，應執行有期徒刑三年七月確
    定；前開假釋並經撤銷，應執行殘刑有期徒刑一年五月十四日，上開案件接續執
    行，於八十七年八月二十六日假釋出監；又因案經撤銷假釋，應執行殘刑有期徒
    刑二年二十七日，甫於九十一年十一月三十日縮刑期滿執行完畢，有前揭臺灣高
    等法院被告全國前案紀錄表可參，其受有期徒刑之執行完畢，五年以內再犯本件
    有期徒刑以上之罪，為累犯，應依刑法第四十七條規定加重其刑，並依法遞加之
    。爰審酌被告前因施用毒品案件，先後經觀察、勒戒及強制戒治，仍未戒絕毒品
    ，再犯本件施用毒品犯行，顯見其無悔改之意，意志不堅，有失政府制定毒品危
    害防制條例之立法美意，本不宜寬貸，惟念其施用毒品乃自戕一己之身體健康，
    尚未害及他人，犯後亦坦承犯行，態度尚佳等一切情狀，量處如主文所示之刑。
　　扣案第一級毒品海洛因一包（淨重零點零二公克、空包裝重零點三一公克），及
  　均殘留第一級毒品海洛因之注射針筒、鏟管各一支，業已難與第一級毒品海洛因
    析離，均屬查獲之第一級毒品，爰依毒品危害防制條例第十八條第一項前段規定
    ，不問屬於犯人與否，均予宣告沒收銷燬之。
據上論斷，應依刑事訴訟法第二百七十三條之一第一項、第二百八十四條之一、第二
百九十九條第一項前段，毒品危害防制條例第十條第一項、第十八條第一項前段、第
二十三條第二項，刑法第十一條、第五十六條、第四十七條，判決如主文。
本案經檢察官甲○○到庭執行職務。
中　　　華　　　民　　　國　　九十三　　年　　 十二 　　月　　 三十 　　日
                                  臺灣高雄地方法院刑事庭
                                        法　　　官  王雅苑
右正本證明與原本無異。
如不服本判決，應於判決送達後十日內，向本院提出上訴狀。
                                        書  記  官  林志衡
中　　　華　　　民　　　國　　九十三　　年　　 十二 　　月　　 三十 　　日
附錄法條：
毒品危害防制條例第十條第一項
施用第一級毒品者，處六月以上五年以下有期徒刑。
